【裁判字號】    92,台非,37
【裁判日期】    920116
【裁判案由】    竊盜等罪數罪併罰
【裁判全文】
最高法院刑事判決                                  九十二年度台非字第三七號
    上  訴  人  最高法院檢察署檢察總長
    被      告  甲○○
右上訴人因被告竊盜等罪數罪併罰案件，對於台灣台中地方法院中華民國九十一年四
月二十五日第一審確定裁定（九十一年度聲字第一四五五號），認為違法，提起非常
上訴，本院判決如左：
    主  文
上訴駁回。
    理  由
非常上訴理由稱：「按對於判決確定之各罪，已經裁定其應執行之刑者，如又重複定
其應執行之刑，自係違反一事不再理之原則，即屬違背法令，對於其後之裁定，得提
起非常上訴，最高法院民國（下同）六十八年台非字第五○號著有判例。本件被告甲
○○因加重竊盜罪，經台灣台中地方法院於九十一年二月十八日，以九十年度易字第
三六五一號刑事判決判處有期徒刑一年確定；又因連續施用第一級毒品罪，經台灣台
中地方法院於九十一年二月十八日，以九十年度訴字第三○○四號刑事判決判處有期
徒刑九月確定。上開二罪，台灣台中地方法院檢察署檢察官於九十一年四月一日，以
九十一年度執聲字第七三一號聲請所屬法院定其應執行刑，經台灣台中地方法院於九
十一年四月九日，以九十一年度聲字第一二八六號刑事裁定定應執行有期徒刑一年八
月，於九十一年五月二十日確定在案。乃台灣台中地方法院未見上情，復依台灣台中
地方法院檢察署檢察官於九十一年四月十七日，以九十一年度執聲字第八○五號之聲
請，就上開相同之被告及二罪刑，於九十一年四月二十五日，以九十一年度聲字第一
四五五號刑事裁定，重複裁定其應執行有期徒刑一年六月，亦於九十一年五月十三日
確定，此有台灣台中地方法院九十一年度聲字第一二八六號及九十一年度聲字第一四
五五號刑事卷宗足稽。是被告甲○○所犯原已判刑確定之加重竊盜及施用第一級毒品
二罪，既經台灣台中地方法院，先於九十一年四月九日刑事裁定，定應執行有期徒刑
一年八月，則嗣後自不得重複裁定，惟台灣台中地方法院再於九十一年四月二十五日
，重複裁定定應執行有期徒刑一年六月。揆諸前揭說明，台灣台中地方法院於九十一
年四月二十五日以九十一年度聲字第一四五五號，就被告甲○○所犯上述二罪，再裁
定定應執行有期徒刑一年六月，自屬重複裁定，而其裁定之時間既然在後，自有違反
一事不再理之原則，即屬違背法令。爰依刑事訴訟法第四百四十一條、第四百四十三
條之規定提起非常上訴，以資糾正」等語。
惟按裁判確定之同一案件，依一事不再理之原則，固不得更為裁判，然所謂裁判確定
，係指當事人對該裁判在法律上已無聲明不服之方法時之情形而言。並非一經裁判之
宣示，即可稱之為裁判確定。查本件被告甲○○因加重竊盜罪，經台灣台中地方法院
於九十一年二月十八日，以九十年度易字第三六五一號刑事判決判處有期徒刑一年確
定；又因連續施用第一級毒品罪，經台灣台中地方法院於九十一年二月十八日，以九
十年度訴字第三○○四號刑事判決判處有期徒刑九月確定。上開二罪，雖經台灣台中
地方法院檢察署檢察官於九十一年四月一日，以九十一年度執聲字第七三一號聲請所
屬法院定其應執行刑，經台灣台中地方法院於九十一年四月九日，以九十一年度聲字
第一二八六號刑事裁定應執行有期徒刑一年八月，惟遲至九十一年五月二十日始行確
定。至本件雖因檢察官未察，就同一案件再行聲請（九十一年四月十七日、九十一年
度執聲字第八○五號），並經台灣台中地方法院於九十一年四月二十五日，以九十一
年度聲字第一四五五號裁定其應執行有期徒刑一年六月，然旋於九十一年五月十三日
即告確定，此有上開刑事卷宗在卷足稽，足證本件雖裁定在後，惟確定在前，揆諸首
開說明，自不違背一事不再理原則，非常上訴意旨，執以指摘原裁定違法，非有理由
，應予駁回。
據上論結，應依刑事訴訟法第四百四十六條，判決如主文。
中      華      民      國    九十二    年      一      月     十六     日
                              最高法院刑事第十一庭
                                  審判長法官  呂  潮  澤
                                        法官  白  文  漳
                                        法官  陳  世  雄
                                        法官  孫  增  同
                                        法官  林  開  任
      右正本證明與原本無異
                                              書  記  官
中      華      民      國    九十二    年      一      月    二十二    日


司法院資訊處製作；財團法人民間司法改革基金會備份。
